臺灣板橋地方法院刑事判決　　　　　　　96年度訴字第2517號
公　訴　人　臺灣板橋地方法院檢察署檢察官
被　　　告　甲○○
上列被告因違反毒品危害防制條例案件，經檢察官提起公訴（96
年度毒偵字第4162號），被告於本院準備程序進行中就被訴事實
為有罪之陳述，經本院告知被告簡式審判程序之旨，並聽取當事
人之意見後，合議庭裁定由受命法官獨任進行簡式審判程序，並
判決如下：
    主  文
甲○○施用第一級毒品，處有期徒刑柒月，扣案之注射針筒伍支
、分裝鏟壹支及鬆緊帶壹條，均沒收；又施用第二級毒品，處有
期徒刑肆月，扣案之吸食器壹組及分裝鏟壹支，均沒收。應執行
有期徒刑拾月。扣案之安非他命吸食器壹組、注射針筒伍支、分
裝鏟壹支及鬆緊帶壹條，均沒收。
    事  實
一、甲○○前因施用毒品案件，經本院於民國95年4 月15日以95
    年度毒聲字第766 號裁定送勒戒處所觀察、勒戒後，因認無
    繼續施用毒品傾向，於95年12月29日釋放出所，經臺灣板橋
    地方法院檢察署檢察官於95年5 月29日以95年度毒偵字第30
    85號、第3244號不起訴處分確定。
二、詎甲○○仍不知悔改，明知海洛因、甲基安非他命各為毒品
    危害防制條例所規定之第一級及第二級毒品，仍於前揭觀察
    勒戒執行完畢釋放後5 年內，基於施用第一級毒品之犯意，
    於96年5 月26日某時，在臺北縣三重市○○街101 號3 樓住
    處，以將第一級毒品海洛因置入注射針筒加水稀釋後，再用
    注射針筒施打於身體手臂之方式，施用第一級毒品海洛因乙
    次；另基於施用第二級毒品之犯意，於96年5 月25日某時，
    在上址住處，以將第二級毒品甲基安非他命置於吸食器內燒
    烤吸食其生成煙霧之方式，施用第二級毒品甲基安非他命乙
    次。嗣於96年5 月28日13時30分許，為警經甲○○之父高金
    山同意後，進入上址查看，當場扣得甲○○所有、供施用第
    一級及第二級毒品所用之吸食器1 組、注射針筒5 支、分裝
    鏟1 支、鬆緊帶1 條等物。經警採集甲○○尿液，送驗結果
    呈鴉片類及甲基安非他命陽性反應，始查悉上情。
三、案經臺北縣政府警察局三重分局報告臺灣板橋地方法院檢察
    署偵查起訴，經合議庭裁定以簡式審判程序審理。
    理  由
一、上揭犯罪事實，業據被告甲○○於本院準備程序及審理時自
    承不諱（詳本院96年8 月10日準備程序筆錄及審判筆錄），
    而除被告自白外，被告為警採集尿液檢體送請臺灣檢驗科技
    股份有限公司以酵素免疫分析法、氣相層析質譜儀分析法鑑
    驗結果，呈鴉片類及甲基安非他命陽性反應，有該公司96年
    6 月14日出具之濫用藥物尿液檢驗報告書（詳96年度毒偵字
    第4162號偵查卷第39頁）1 紙在卷可佐，復有吸食器1 組、
    注射針筒5 支、分裝鏟1 支及鬆緊帶1 條等物扣案可資佐證
    。被告之上開尿液檢體送驗結果既呈鴉片類及甲基安非他命
    類陽性反應，且該檢驗報告載明係以ＧＣ／ＭＳ（即氣相層
    析質譜儀法）檢驗，而若以氣相層析質譜儀（ＧＣ／ＭＳ）
    作藥物及其代謝產物之定性及定量分析，幾乎不會有偽陽性
    反應產生，此經臺北榮民總醫院於83年4 月7 日以83北總內
    字第3059號函釋明在案，顯見被告應有在前揭犯罪時、地施
    用第一級毒品海洛因及第二級毒品甲基安非他命之行為甚明
    。是本件施用毒品犯行，事證明確，被告犯行堪以認定，應
    依法論科。
二、按海洛因、甲基安非他命係毒品危害防制條例第2 條第2 項
    第1 款、第2 款所明定之第一級、第二級毒品，不得非法持
    有、施用。查被告甲○○前因施用毒品案件，經本院於95年
    4 月15日以95年度毒聲字第766 號裁定送勒戒處所觀察、勒
    戒後，因認無繼續施用毒品傾向，於95年12月29日釋放出所
    ，經臺灣板橋地方法院檢察署檢察官於95年5 月29日以95年
    度毒偵字第30 85 號、第3244號不起訴處分確定乙節，有臺
    灣高等法院被告前案紀錄表1 份附卷可按，故而被告於觀察
    勒戒執行完畢釋放後5 年內再度施用第一級毒品及第二級毒
    品之行為，依毒品危害防制條例第23條第2 項規定，係犯毒
    品危害防制條例第10條第1 項、第2 項之施用第一級、第二
    級毒品罪。又被告施用第一級、第二級毒品前、後之持有第
    一級、第二級毒品犯行，為其施用之高度行為所吸收，均不
    另論罪。被告所犯施用第一級毒品及施用第二級毒品犯行間
    ，犯意各別、罪名有異，應予分論併罰。爰審酌被告曾經觀
    察勒戒後，應知所惕勵，當知悉施用毒品之危害及其違法性
    ，詎其仍因自制力薄弱，並漠視法令禁制，而犯本案，顯不
    知悛悔，應嚴予非難，兼衡被告於犯後即能坦承犯行，而其
    施用毒品行為於本質上係屬自我戕害行為，反社會性之程度
    應屬較低等一切情狀，各量處如主文所示之刑，並定應執行
    刑，以資懲儆。
三、至扣案之注射針筒5 支、分裝鏟1 支及鬆緊帶1 條，係被告
    所有供其施用第一級毒品所用之物；另扣案之吸食器1 組及
    鬆緊帶1 條，係被告所有供其施用第二級毒品所用之物，均
    業經被告陳明在卷（詳本院96年8 月10日審判筆錄），爰依
    刑法第38條第1 項第2 款之規定，分別於其所犯施用第一級
    、第二級毒品罪之罪刑宣告項下為沒收之諭知。
據上論斷，應依刑事訴訟法第273 條之1 第1 項、第299 條第1
項前段，毒品危害防制條例第10條第1 項、第2 項，刑法第11條
前段、第38條第1 項第2 款、第51條第5 款，判決如主文。
本案經檢察官吳宗光到庭執行職務。
中　　華　　民　　國　　96　　年　　8 　　月　　13　　日
                  刑事第十七庭  法　官　鄭燕璘
上列正本證明與原本無異。
如不服本判決，應於判決送達後10日內向本院提出上訴書狀敘明
上訴理由(應附繕本)，上訴於臺灣高等法院。
                                書記官  呂紹明
中　　華　　民　　國　　96　　年　　8 　　月　　13　　日
附錄本案論罪科刑法條全文：
毒品危害防制條例第10條：
施用第一級毒品者，處6月以上5年以下有期徒刑。
施用第二級毒品者，處3年以下有期徒刑。
